臺灣屏東地方法院刑事判決              100年度訴字第759號
公  訴  人  臺灣屏東地方法院檢察署檢察官
被      告  李雅慧
選任辯護人  彭大勇律師
上列被告因違反毒品危害防制條例案件，經檢察官提起公訴（10
0 年度偵字第1911號），本院判決如下：
    主  文
李雅慧共同販賣第二級毒品，處有期徒刑年陸月，扣案如附表
一、三所示之物沒收，扣案如附表二編號1 、2 所示之物沒收銷
燬；又幫助販賣第一級毒品未遂，處有期徒刑年陸月。應執行
有期徒刑伍年，扣案如附表一、三所示之物沒收，扣案如附表二
編號1 、2 所示之物沒收銷燬。
    事  實
一、李雅慧與盧英傑為男女朋友，2 人同居在屏東縣萬丹鄉○○
    路○ 段391 號租屋處（下稱系爭租屋處），且明知甲基安非
    他命、海洛因分屬列管之第二、一級毒品，竟分別為下列行
    為：
  (一)於100 年2 月8 日晚上7 時許（起訴書誤載為17時許，業經
    檢察官當庭更正），朱皇忠以門號0000000000號行動電話撥
    打盧英傑（本院另案審理中）所有如附表一所示之門號0000
    000000號行動電話，欲以新臺幣（下同）4,500 元（起訴書
    誤載為2,000 餘元，業經檢察官當庭更正）之價金，向盧英
    傑購買甲基安非他命，李雅慧遂與盧英傑共同意圖營利，基
    於販賣第二級毒品甲基安非他命之犯意聯絡，在盧英傑授意
    下，接聽朱皇忠之來電，並在電話中與朱皇忠聯絡妥交易事
    宜，相約在系爭租屋處外交易後，盧英傑即在系爭租屋處將
    價值4,500 元之甲基安非他命交付予李雅慧，由李雅慧持該
    甲基安非他命至系爭租屋處外與朱皇忠進行交易。李雅慧乃
    於同日晚上7 時37分許，在系爭租屋處外，將該甲基安非他
    命交付予朱皇忠而完成毒品交易，朱皇忠則積欠販毒價金4,
    500 元。
  (二)於100 年2 月8 日晚上10時許，賴義文以門號0000000000號
    行動電話撥打盧英傑（販賣第一級毒品部分未據起訴，本院
    另行告發）所有如附表一所示之門號0000000000號行動電話
    ，欲向盧英傑購買海洛因1 錢，盧英傑即意圖營利，基於販
    賣第一級毒品海洛因之犯意，於電話中與賴義文洽商海洛因
    交易事宜，而賴義文聽聞盧英傑之報價為2 萬3,000 元後，
    乃要求稍後再聯繫，嗣於同日晚上10時45分許，賴義文又以
    門號0000000000號行動電話撥打盧英傑所有如附表一所示之
    門號0000000000號行動電話，而李雅慧知悉盧英傑平時即有
    從事販賣海洛因之行為，在主觀上已預見盧英傑所有如附表
    一所示之門號0000000000號行動電話之來電可能係購毒者欲
    向盧英傑購買海洛因而由盧英傑予以販售海洛因之事實而仍
    不違背其本意之情下，竟基於幫助販賣第一級毒品海洛因之
    犯意，於在旁之盧英傑支使下接聽賴義文之上開來電，並在
    盧英傑指示下傳遞海洛因交易資訊予賴義文，及轉知賴義文
    對於海洛因交易之意思表示予盧英傑，盧英傑、賴義文因而
    就買賣標的物海洛因及價金2 萬3,000 元之意思表示一致，
    並相約在系爭租屋處外交易，然上開聯繫交易情形，已因警
    方對如附表一所示之門號0000000000號行動電話執行通訊監
    察而查悉，並駕駛偵防車埋伏在系爭租屋處外。於100 年2
    月9 日凌晨0 時48分許，賴義文搭乘許振宗所駕駛車牌號碼
    SU-5277 號自小客車至系爭租屋處外，經盧英傑由系爭租屋
    處向外探視，發覺有異，遂與李雅慧下樓搭上賴義文所搭乘
    之前揭自小客車而逃離系爭租屋處，警方旋駕駛偵防車緊追
    在後，盧英傑因而未能將海洛因交付予賴義文而不遂，盧英
    傑於逃逸途中並將如附表二編號1 、2 所示之部分甲基安非
    他命丟出車外，緣前揭自小客車失控撞擊路墩，警方因此於
    同日凌晨1 時10分許，在屏東加工區○○○道台88線快速道
    路間之產業道路，逮捕李雅慧及賴義文，並在系爭租屋處扣
    得如附表一所示之門號0000000000號行動電話、如附表二所
    示之部分甲基安非他命、海洛因及如附表三所示之夾鏈袋、
    電子磅秤。
二、案經行政院海岸巡防署海岸巡防總局南部地區巡防局移送臺
    灣屏東地方法院檢察署檢察官偵查起訴。
    理  由
壹、證據能力方面
一、按訊問被告，應全程連續錄音；必要時，並應全程連續錄影
    。但有急迫情況且經記明筆錄者，不在此限；筆錄內所載之
    被告陳述與錄音或錄影之內容不符者，除有前項但書情形外
    ，其不符之部分，不得作為證據，刑事訴訟法第100 條之1
    第1 項、第2 項分別定有明文。被告李雅慧於本院審理時辯
    稱其於100 年2 月9 日晚上9 時12分許之偵訊筆錄與錄音內
    容不符，故不得作為證據（見本院卷第30、31、127 頁）。
    而被告於100 年2 月9 日晚上9 時12分許偵訊時之錄音錄影
    光碟，經本院於審理時勘驗詳實，有本院勘驗筆錄1 份在卷
    可證（見本院卷第60至66頁），由如附表六所示之部分勘驗
    結果觀之，被告於偵訊時僅供承其有幫盧英傑販賣並交付甲
    基安非他命、愷他命，至於海洛因，其知盧英傑有在販賣，
    但其無拿過海洛因等語，且其於偵訊時另僅陳「（問：你有
    拿給賴義文啦厚？）對。」、「（問：賴義文就是？）嗯。
    可是昨天賴義文來就出事。是我跟英傑一起下去的。」與被
    告上開偵訊筆錄所載「海洛因我只有幫他拿去樓下交給買主
    」、「賴義文是在昨天我拿毒品給他」內容互核，對於被告
    是否有交付海洛因予購毒者及證人賴義文一節，內容顯有出
    入，足徵被告上開所辯，應屬有據，揆諸前揭規定，被告上
    開偵訊筆錄記載與勘驗結果不符部分即應無證據能力；又既
    檢察官、被告對此勘驗筆錄迄至本院言詞辯論終結前均未表
    示異議，則被告於偵訊時之陳述應以勘驗筆錄所載為準。
二、按被告以外之人於審判外之言詞或書面陳述，除法律有規定
    者外，不得作為證據，刑事訴訟法第159 條第1 項定有明文
    。查證人賴義文於警詢時證詞之證據能力，業經被告於本院
    準備程序時聲明異議（見本院卷第25頁背面），另查無合於
    刑事訴訟法第159 條之1 至第159 條之4 所定傳聞證據得為
    證據之例外情形，是依同法第159 條第1 項之規定，應認證
    人賴義文於警詢時之證述，對於被告而言並無證據能力。
三、本判決下列所引用被告以外之人於審判外之陳述及相關書證
    等（上述二除外），檢察官、被告迄至言詞辯論終結前均未
    聲明異議（見本院卷第25頁背面），本院亦查無有不法取得
    證據之情，本院因而認以之作為證據應屬適當，自均有證據
    能力，先予敘明。
貳、實體方面
一、訊據被告對於上開犯罪事實一(一)所示之販賣甲基安非他命犯
    行坦承不諱（見本院卷第24頁背面）；對於上開犯罪事實一
    (二)所示之幫助販賣海洛因未遂犯行，固坦承其與證人盧英傑
    為男女朋友，2 人同居在系爭租屋處，於100 年2 月8 日晚
    上10時45分許，在證人盧英傑指示下，接聽證人賴義文之來
    電及傳遞證人盧英傑、賴義文之訊息予彼此等情，惟矢口否
    認有幫助販賣海洛因未遂犯行，辯稱：盧英傑當時在其旁邊
    ，盧英傑講什麼，其就跟賴義文講什麼，其不知賴義文係要
    購買海洛因，亦無交付海洛因給賴義文云云（見本院卷第24
    頁背面、第126 頁、第126 頁背面）。
二、經查：
  (一)犯罪事實一(一)所示之販賣甲基安非他命犯行：
  1.上開犯罪事實一(一)所示之犯行，業經被告於警詢、偵訊、本
    院羈押訊問及本院審理時坦承不諱（見警卷(一)第4 頁；偵查
    卷(一)第8 頁；聲羈卷第8 頁；本院卷第24頁背面、第64頁、
    第64頁背面），核與證人朱皇忠於警詢、偵訊時所證其打電
    話向盧英傑購買甲基安非他命，而由被告在系爭租屋處外將
    甲基安非他命交付予其，如附表四編號1 所示之「四…五…
    分」，係指其要以4,500 元向盧英傑購買甲基安非他命之情
    相符（見警卷(一)第40頁；偵查卷(一)第10頁），並有如附表四
    所示之通訊監察譯文1 份、本院搜索票1 份、搜索扣押筆錄
    1 份在卷可稽（見警卷(二)第9 、53至56頁、第9 頁背面），
    復有如附表一所示之行動電話、如附表二編號1 、2 所示之
    甲基安非他命、如附表三所示之夾鏈袋、電子磅秤扣案可資
    佐證，足認被告自白與事實相符。
  2.另被告於警詢時已供陳其交付甲基安非他命給朱皇忠後，朱
    皇忠有交付500 元給其，說要還給盧英傑先前欠的錢等語（
    見警卷(一)第4 頁），可見證人朱皇忠交付予被告之500 元，
    係為清償之前積欠證人盧英傑之債務，而非屬此次毒品交易
    價金4,500 元之部分；再者，佐以證人朱皇忠上開於警詢及
    偵訊時之證詞（見警卷(一)第40頁；偵查卷(一)第10頁），僅足
    證明證人朱皇忠確向證人盧英傑購買價值4,500 元之甲基安
    非他命，並自被告取得該甲基安非他命，尚不足以佐證證人
    朱皇忠有交付價金4,500 元予被告或證人盧英傑，檢察官亦
    未提出其他積極證據證明證人朱皇忠有交付價金4,500 元予
    被告或證人盧英傑，基於有疑唯利被告之原則，本院僅得認
    定證人朱皇忠仍積欠價金4,500 元，而尚難遽認被告及證人
    盧英傑已因此次毒品交易獲得販毒所得4,500 元。
  (二)犯罪事實一(二)所示之幫助販賣海洛因未遂犯行：
  1.(1)證人賴義文於100 年2 月8 日晚上10時許，以門號000000
      0000號行動電話撥打證人盧英傑所有如附表一所示之門號
      0000000000號行動電話，欲向證人盧英傑購買海洛因1 錢
      ，證人盧英傑即於電話中與證人賴義文洽商海洛因交易事
      宜，而證人賴義文聽聞證人盧英傑之報價為2 萬3,000 元
      後，乃要求稍後再聯繫，嗣於同日晚上10時45分許，證人
      賴義文又以門號0000000000號行動電話撥打證人盧英傑所
      有如附表一所示之門號0000000000號行動電話，證人盧英
      傑遂支使被告接聽證人賴義文之來電，被告乃於在旁之證
      人盧英傑指示下在電話中傳遞交易資訊予證人賴義文，及
      轉知證人賴義文之意思表示予證人盧英傑，證人盧英傑、
      賴義文因而就買賣標的物海洛因及價金2 萬3,000 元之意
      思表示一致，並相約在系爭租屋處外交易，然上開聯繫交
      易情形，已因警方對如附表一所示之門號0000000000號行
      動電話執行通訊監察而查悉，並駕駛偵防車埋伏在系爭租
      屋處外。於100 年2 月9 日凌晨0 時48分許，證人賴義文
      搭乘證人許振宗所駕駛車牌號碼SU-5277 號自小客車至系
      爭租屋處外，經證人盧英傑由系爭租屋處向外探視，發覺
      有異，遂與被告下樓搭上證人賴義文所搭乘之前揭自小客
      車而逃離系爭租屋處，警方旋駕駛偵防車緊追在後，證人
      盧英傑於逃逸途中並將如附表二編號1 、2 所示之部分甲
      基安非他命丟出車外，緣前揭自小客車失控撞擊路墩，警
      方因此於同日凌晨1 時10分許，在屏東加工區○○○道台
      88線快速道路間之產業道路，逮捕被告及賴義文，並在系
      爭租屋處扣得如附表一所示之門號0000000000號行動電話
      、如附表二編號3 所示之海洛因及如附表三所示之夾鏈袋
      、電子磅秤之事實，業經被告於警詢、本院審理時自承其
      係受盧英傑之支使，才於100 年2 月8 日晚上10時45分許
      接聽賴義文之來電，如附表五編號4 所示之通訊監察譯文
      內容係在旁之盧英傑指示其如此講的（見警卷(一)第4 頁；
      本院卷第125 頁背面、第126 頁），於警詢時另供承其與
      盧英傑有搭上賴義文所搭乘之前揭自小客車，後因撞車而
      遭警方逮捕等語（見警卷(一)第2 頁），證人賴義文復於本
      院審理時證稱其撥打電話給盧英傑，係欲向盧英傑購買海
      洛因1 錢，而如附表五編號3 所示之「女生」係指海洛因
      ，「二十三」係指2 萬3,000 元，並約在系爭租屋處外交
      易，然其一至系爭租屋處外，被告、盧英傑即搭上前揭自
      小客車等語（見本院卷第74頁背面、第75、78、79頁、第
      76頁背面、第79頁背面），證人盧英傑於本院審理時亦證
      稱「女生」係指海洛因等語（見本院卷第82頁），並有如
      附表五所示之通訊監察譯文1 份、搜索扣押筆錄1 份、行
      政院海岸巡防署海岸巡防總局南部地區巡防局100 年11月
      7 日屏東機字第1000016422號函1 份在卷可憑（見警卷(二)
      第10至11、54至56頁；本院卷第104 頁），復有如附表一
      所示之行動電話、如附表二編號3 所示之海洛因、如附表
      三所示之夾鏈袋、電子磅秤扣案可資佐證；又參之如附表
      五編號3 至5 所示之通訊監察譯文所示及證人盧英傑、賴
      義文上開所證，可見證人賴義文對於證人盧英傑之海洛因
      報價2 萬3,000 元，經透過被告向證人盧英傑殺價不成後
      ，遂承諾：「嗯！好啊！」並約在系爭租屋處外交易，益
      徵證人盧英傑、賴義文已就買賣標的物海洛因、價金2 萬
      3,000 元意思表示合致。從而，上開事實，應屬明確，證
      人盧英傑於本院審理時所證其無欲販賣海洛因予賴義文云
      云（見本院卷第80頁至第81頁背面），屬畏罪之詞，並非
      可採。
    (2)證人賴義文固於警詢、偵訊時證稱因許振宗事先已撥打電
      話給盧英傑，欲向盧英傑購買甲基安非他命，並邀其一起
      去，其就應允不然一起去，才與許振宗至系爭租屋處等語
      （見警卷(一)第15頁；本院卷第67頁背面、第68頁），惟證
      人賴義文確有撥打如附表一所示之行動電話予證人盧英傑
      ，欲購買海洛因之情，業經證人賴義文於本院審理時證稱
      明確（見本院卷第78頁背面、第79頁），核與證人盧英傑
      於本院審理時所證「女生」係指海洛因一節相符（見本院
      卷第82頁），並有如附表五編號3 、4 所示之通訊監察譯
      文存卷可參，又佐以證人賴義文於警詢時所證約於100 年
      2 月9 日凌晨，許振宗撥打電話給盧英傑，說要去找盧英
      傑購買甲基安非他命，其則於同日凌晨，向盧英傑購買海
      洛因，前揭自小客車係由許振宗駕駛等語（見警卷(一)第15
      至18頁），益見欲購買海洛因之證人賴義文因與欲購買甲
      基安非他命之證人許振宗均為向證人盧英傑購買毒品，在
      證人許振宗之邀約及順路下，始一同前往系爭租屋處，而
      無害於本院所認定之證人賴義文確向證人盧英傑洽商購買
      海洛因之情，故尚難僅因證人賴義文與證人許振宗一同至
      系爭租屋處，即逕推論證人賴義文亦係欲向證人盧英傑購
      買甲基安非他命。
  2.按海洛因本無一定之公定價格，是其各次買賣之價格，當亦
    各有差異，或隨供需雙方之資力、關係之深淺、需求之數量
    、貨源之充裕與否、販賣者對於資金之需求程度，以及政府
    查緝之態度，進而為各種不同之風險評估，而為機動性之調
    整，是其價格標準，自非一成不變，且販賣者從各種「價差
    」或「量差」或「純度」謀取利潤方式，亦有差異，然其所
    圖利益之非法販賣行為目的，則屬相同，並無二致。因之，
    販賣利得，除經被告坦承，或其價量至臻明確外，確實難以
    究其原委。然按一般民眾普遍認知之毒品非法交易，向為政
    府查禁森嚴且重罰不寬貸，衡諸常情，倘非有利可圖，絕無
    平白甘冒被重罰風險之理。查證人盧英傑於行為時為智識正
    常之成年人，復前因施用毒品案件，經追訴處罰（見本院卷
    第41頁），對於海洛因價格昂貴，取得不易，毒品交易為政
    府檢警機關嚴予取締之犯罪，法律並就此懸有重典處罰，當
    知之甚稔，倘證人盧英傑無從中賺取差價或投機貪圖小利，
    以意圖營利，豈有甘冒重典依購入價格轉售或代購之理？再
    者，觀之如附表五編號1 至4 所示之通訊監察譯文所示（見
    警卷(二)第10至11頁），證人盧英傑已將海洛因報價由2 萬元
    提高至2 萬3,000 元，甚而於洽商中，不願因證人賴義文不
    斷殺價而予以任何減價，是證人盧英傑主觀上具有營利之意
    圖及販賣海洛因之犯意，應臻明確。
  3.(1)證人賴義文於本院審理時已證稱其於100 年2 月9 日凌晨
      0 時37分後有騎乘機車至系爭租屋處外，但隨即離去，並
      無交易海洛因，後來其再搭乘前揭自小客車至系爭租屋處
      要去向盧英傑拿海洛因，本來約在系爭租屋處外交易，但
      因看到車子過來，被告及盧英傑遂搭上其所搭乘之前揭自
      小客車，在車上也沒有交易海洛因，所以最後其沒有拿到
      海洛因，即被警方查獲等語明確（見本院卷第74頁背面至
      第79頁），核與證人即屏東查緝隊查緝員王清賜於本院審
      理時所證其依現譯快報，於100 年2 月8 日深夜先埋伏在
      系爭租屋處外，有看到賴義文騎乘機車至系爭租屋處外，
      但被告、盧英傑均未至系爭租屋處外，所以賴義文沒有拿
      任何東西就離開，其最後會追緝賴義文所搭乘之前揭自小
      客車，係因看到被告、盧英傑要上車，第一時間無法進行
      查緝才追趕，後來僅逮捕到被告及賴義文等語大致相符（
      見本院卷第71至74頁），且警方緝獲被告、證人賴義文後
      並未在其等身上扣得海洛因，於追緝途中亦僅扣得甲基安
      非他命、愷他命、一粒眠等毒品之情，有行政院海岸巡防
      署海岸巡防總局南部地區巡防局100 年11月7 日屏東機字
      第1000016422號函1 份在卷可稽（見本院卷第104 頁），
      可見證人賴義文於100 年2 月8 日晚上10時45分許與證人
      盧英傑聯繫妥海洛因交易後，雖曾騎乘機車至系爭租屋處
      ，然被告、證人盧英傑並未出現在系爭租屋處外交付海洛
      因予證人賴義文，而被告、證人盧英傑於搭上前揭自小客
      車後，亦未交付海洛因予證人賴義文，否則警方當得於查
      獲證人賴義文後自其身上扣得海洛因，抑或在追緝途中扣
      得海洛因，證人盧英傑於與證人賴義文對於海洛因買賣之
      意思表示一致後，並未交付海洛因予證人賴義文，而僅屬
      未遂一節（最高法院96年度臺上字第2950號判決意旨參照
      ），堪予認定。
    (2)檢察官固以被告於偵訊時之陳述、證人賴義文於偵訊、本
      院羈押訊問時之證詞為證，認證人賴義文於100 年2 月8
      日晚上10時許撥打如附表一所示之行動電話予證人盧英傑
      後，由被告將海洛因拿至系爭租屋處外給證人賴義文，而
      完成毒品交易。惟查，被告於100 年2 月9 日晚上9 時12
      分許偵訊筆錄所載「海洛因我只有幫他拿去樓下交給買主
      」、「賴義文是在昨天我拿毒品給他」等語，與錄音內容
      不符之情，業經本院說明如上，被告上開偵訊筆錄所載，
      自不足作為不利於被告之認定；再者，證人賴義文固於偵
      訊、本院羈押訊問時證稱其係打電話向盧英傑購買海洛因
      ，有時候被告會幫盧英傑送下來交給其等語（見偵查卷(一)
      第9 頁；聲羈卷第9 頁），然於100 年2 月8 日晚上10時
      許證人賴義文、盧英傑洽定海洛因交易後，被告、證人盧
      英傑並無交付海洛因予證人賴義文一節，業經本院認定如
      上，且由證人賴義文上開於偵訊、本院羈押訊問時所證觀
      之，證人賴義文自被告收受取得海洛因之日期、時點付之
      闕如，證人賴義文所證非無可能為他次海洛因交易行為，
      尚不足以證明被告即係於此次海洛因交易中交付海洛因予
      證人賴義文，檢察官上開所認證人盧英傑已透過被告將海
      洛因交付予證人賴義文，而屬既遂云云，顯屬無據。
  4.(1)被告於偵訊時已自承其知悉盧英傑有在賣海洛因、甲基安
      非他命、愷他命，但其無拿過海洛因，且盧英傑在睡覺時
      都係其幫盧英傑接聽販賣毒品之電話，對方講什麼，其就
      講什麼，其知對方係要買毒品等語明確（見偵查卷(一)第31
      頁；本院卷第60頁背面、第61頁背面），佐以如犯罪事實
      一(一)所示之犯行即以如附表一所示之門號0000000000號行
      動電話作為毒品交易之工具，則被告既知悉證人盧英傑平
      時有從事販賣海洛因之行為，誠已預見證人盧英傑所持用
      之如附表一所示門號0000000000號行動電話之來電可能即
      係欲購買海洛因，卻仍不違背其本意，在證人盧英傑支使
      下接聽證人賴義文之來電，並在證人盧英傑指示下在電話
      中傳遞證人盧英傑、賴義文彼此之通話內容，顯見被告係
      基於幫助他人犯罪之意思，於證人盧英傑實行販賣海洛因
      犯行中，以幫證人盧英傑接聽欲購買海洛因之證人賴義文
      來電及傳遞海洛因交易訊息之方式，予以助力，被告幫助
      證人盧英傑販賣海洛因之事實，應堪予認定。至被告固於
      本院審理時辯稱其不知盧英傑有在販賣海洛因云云（見本
      院卷第125 頁背面），然核與其上開於偵訊時之陳述不符
      ，況且，被告與證人盧英傑為男女朋友，並已同居在系爭
      租屋處，被告甚而將證人盧英傑放置在系爭租屋處桌上之
      甲基安非他命、愷他命自行取來施用之情，業據被告自承
      在卷（見警卷(一)第5 頁），苟謂被告全然不知證人盧英傑
      有從事販賣海洛因之行為及如附表五編號4 所示之「二十
      一」、「二十二」為毒品交易之暗語，孰能置信？被告上
      開所辯，誠屬卸責之詞，不足採信。
    (2)檢察官雖以被告於偵訊時所陳其有於100 年2 月8 日拿毒
      品給賴義文云云（見本院卷第64頁背面），指訴被告與證
      人盧英傑為共同正犯。然自100 年2 月8 日晚上10時45分
      許證人盧英傑洽定海洛因交易後至被告遭警方緝獲時止，
      證人賴義文均無自被告取得海洛因，已如前述，且經本院
      核閱如附表六所示之被告於100 年2 月9 日晚上9 時12分
      許偵訊時陳述之勘驗筆錄，被告均一再否認其有拿過海洛
      因，則被告上開於偵訊時所陳之真意究竟為何，容有疑問
      ，且被告斯時係與證人盧英傑一同走出系爭租屋處搭上前
      揭自小客車，則身為主謀之證人盧英傑有無再支使被告為
      其持有海洛因之必要，亦有疑問，本院自難僅據被告於偵
      訊時有瑕疵可指之陳述，遽認其有於此次毒品交易參與持
      有買賣標的物海洛因之構成要件行為。
    (3)按刑法關於正犯、幫助犯之區別，係以其主觀之犯意及客
      觀之犯行為標準，凡以自己犯罪之意思而參與犯罪，無論
      其所參與者是否犯罪構成要件之行為，皆為正犯，其以幫
      助他人犯罪之意思而參與犯罪，其所參與者，苟係犯罪構
      成要件之行為，亦為正犯。如以幫助他人犯罪之意思而參
      與犯罪，其所參與者又為犯罪構成要件以外之行為，則為
      從犯。經查，被告係在證人盧英傑之支使下，接聽證人賴
      義文之來電，並在證人盧英傑之指示下，傳遞海洛因交易
      訊息予證人賴義文，再將證人賴義文之來電內容轉告證人
      盧英傑，嗣亦無持有並交付海洛因予證人賴義文等情，業
      如前述，益徵被告僅作為證人盧英傑、賴義文海洛因交易
      訊息之傳遞媒介，對於海洛因交易內容，被告並無決定之
      權限，亦無持有並交付海洛因予證人賴義文，顯見被告未
      參與實行販賣海洛因犯罪構成要件之行為，且檢察官亦未
      舉證證明被告在主觀上與證人盧英傑具有意圖營利而販賣
      海洛因之犯意聯絡，本院自難僅因其等為男女朋友，而逕
      認被告有與證人盧英傑共同實施販賣海洛因予證人賴義文
      未遂之行為。
  (三)綜上，被告上開販賣甲基安非他命、幫助販賣海洛因未遂等
    犯行均洵堪認定，應依法論科。
三、按甲基安非他命、海洛因屬毒品危害防制條例第2 條第2 項
    第2 款、第1 款所規定之第二級、第一級毒品，核被告所為
    如犯罪事實一(一)所示之犯行，係犯毒品危害防制條例第4 條
    第2 項之販賣第二級毒品罪，所為如犯罪事實一(二)所示之犯
    行，則係犯刑法第30條第1 項前段、毒品危害防制條例第4
    條第6 項、第1 項之幫助販賣第一級毒品未遂罪。檢察官固
    指訴被告如犯罪事實一(二)所示之犯行已構成共同販賣第一級
    毒品既遂罪，然檢察官所提出之積極證據尚不足說服本院被
    告與正犯盧英傑間有販賣第一級毒品之犯意聯絡或有參與販
    賣第一級毒品之構成要件行為，而證人賴義文亦無自被告收
    受取得海洛因，業經本院認定如上，檢察官上開指訴，容有
    未洽，然正犯與幫助犯、既遂與未遂，犯罪之態樣雖有不同
    ，惟其基本事實均相同，自不生變更起訴法條之問題（最高
    法院96年度臺上字第5365號、97年度臺上字第202 號判決意
    旨參照）。其為如犯罪事實一(一)所示之犯行而持有第二級毒
    品，持有之低度行為，應為販賣之高度行為所吸收，不另論
    罪。被告與共犯盧英傑間就如犯罪事實一(一)所示之犯行，有
    犯意聯絡及行為分擔，為共同正犯。被告所犯2 罪間，犯意
    各別，行為互殊，應予分論併罰。就如犯罪事實一(一)所示之
    犯行，被告於偵查及本院審理時均自白犯行，應依毒品危害
    防制條例第17條第2 項之規定，減經其刑。就如犯罪事實一
    (二)所示之犯行，正犯盧英傑已著手於販賣第一級毒品犯罪行
    為之實行而不遂，為未遂犯，被告此部分犯行茲依刑法第25
    條第2 項之規定，按既遂犯之刑減輕之；另被告係以幫助他
    人販賣第一級毒品之犯意，參與犯罪構成要件以外之行為，
    為販賣第一級毒品之幫助犯，茲依刑法第30條第2 項之規定
    ，減輕其刑，並依法遞減輕其刑；又被告固幫助正犯盧英傑
    販賣第一級毒品，然被告因係正犯盧英傑之女朋友，為幫忙
    正犯盧英傑始參與本件犯行，並非主謀，且被告僅幫忙接聽
    來電及傳遞交易訊息，對於毒品交易內容並無決定之權限，
    涉案程度顯然較輕，而被告所犯毒品危害防制條例第4 條第
    1 項之販賣第一級毒品罪，法定刑為死刑或無期徒刑，依未
    遂犯及幫助犯之規定遞減輕其刑，雖得依刑法第65條第2 項
    及第66條、第70條遞減為有期徒刑7 年6 月以上，然依被告
    涉案情節，縱量處最低刑之7 年6 月以上之有期徒刑，仍尚
    嫌過重，並有傷人民對法律之情感，是就全部犯罪情節觀之
    ，猶屬法重而情輕，尚有可憫恕之處，茲依刑法第59條之規
    定，減輕其刑，並依法遞減輕其刑。又被告雖請求就如犯罪
    事實一(一)所示之販賣第二級毒品犯行，依刑法第59條之規定
    減輕其刑（見本院卷第127 頁），惟該販賣第二級毒品犯行
    ，已經本院依毒品危害防制條例第17條第2 項之規定，就無
    期徒刑部分減為20年以下15年以上有期徒刑，就有期徒刑、
    罰金部分減輕其刑2 分之1 ，且被告於行為時為智識正常之
    成年人，竟漠視國家法令之禁制，於共犯盧英傑指示下，提
    供甲基安非他命予他人施用，戕害他人身心，助長毒品流通
    ，不足以引起社會一般之同情憐憫，本院認無情輕法重之情
    ，被告上開請求，尚難准許。爰審酌被告明知甲基安非他命
    、海洛因戕害國人身心健康及危害社會風氣至深且鉅，竟僅
    因共犯盧英傑之要求，而涉入本案，對於毒品施用來源之提
    供有所助益，影響所及，非僅人之生命、身體將可能受其侵
    害，社會、國家之法益亦不能免，所為應受有相當程度之刑
    事非難，惟被告事後坦承販賣甲基安非他命及有接聽證人賴
    義文之來電、傳遞毒品交易訊息，且其係受共犯盧英傑所託
    ，始參與本案犯行，涉案程度顯較共犯盧英傑為輕，暨其犯
    罪動機、手法、智識程度、犯後態度等一切情狀，分別量處
    如主文所示之刑，並定其應執行刑。被告固於本院審理時請
    求就其刑期宣告緩刑（見本院卷第127 頁），惟被告既經本
    院宣告應執行有期徒刑5 年，核與緩刑要件不符，被告上開
    請求，尚難允准。扣案如附表一所示之行動電話，為共犯盧
    英傑所有，業經共犯盧英傑陳稱明確（見偵查卷(二)第1 頁）
    ，且係用以聯繫如犯罪事實一(一)所示販賣第二級毒品之用，
    業經本院認定如上，應依毒品危害防制條例第19條第1 項之
    規定，在販賣第二級毒品主文項下宣告沒收。扣案如附表二
    編號1 、2 所示之甲基安非他命，屬共犯盧英傑所有，已經
    被告、證人賴義文陳述屬實（見警卷(一)第4 、16頁），且為
    如犯罪事實一(一)所示之販賣第二級毒品所剩餘，除因鑑驗而
    用罄之部分外，餘應依毒品危害防制條例第18條第1 項前段
    之規定，在販賣第二級毒品主文項下沒收銷燬。扣案如附表
    三所示之夾鏈袋、電子磅秤，為共犯盧英傑所有，業經共犯
    盧英傑供陳明確（見偵查卷(二)第1 頁），且為預備供販賣第
    二級毒品所用，茲依刑法第38條第1 項第2 款之規定，在販
    賣第二級毒品主文項下予以沒收。又共同正犯因相互間利用
    他人之行為，以遂行其犯意之實現，本於責任共同之原則，
    有關沒收部分，對於共犯間供犯罪所用之物，自均應為沒收
    之諭知。惟幫助犯僅係對於犯罪構成要件以外行為為加工，
    並無共同犯罪之意思，自不適用該責任共同原則，對於正犯
    供犯罪所用之物，亦為沒收之諭知（最高法院91年度臺上字
    第5583號判決意旨參照），從而，扣案如附表一所示之行動
    電話、如附表二編號3 所示之海洛因、如附表三所示之夾鏈
    袋、電子磅秤，自無庸於被告幫助販賣第一級毒品未遂主文
    項下為沒收之諭知。至扣案如附表七編號11所示之電子磅秤
    ，已經共犯盧英傑於本院審理時否認為其自前揭自小客車丟
    出（見本院卷第83頁），則是否為共犯盧英傑所有，容有疑
    問，復無其他積極證據證明為被告或共犯盧英傑所有，而扣
    案如附表七編號1 至10、12至18所示之物，則無證據足以佐
    證與本案犯行相關，故皆不於本案併予沒收，而應由檢察官
    另為適法之處置，附此敘明。
據上論斷，應依刑事訴訟法第299 條第1 項前段，毒品危害防制
條例第4 條第1 項、第2 項、第6 項、第17條第2 項、第18條第
1 項前段、第19條第1 項，刑法第11條前段、第28條、第25條第
2 項、第30條第1 項前段、第2 項、第59條、第51條第5 款、第
38條第1 項第2 款，判決如主文。
本案經檢察官潘國威到庭執行職務。
中    華    民    國   100    年    12    月    29    日
                  刑事第一庭    審判長法  官  涂裕洪
                                      法  官  陳茂亭
                                      法  官  許嘉仁
以上正本證明與原本無異。
如不服本判決應於收受判決後10日內向本院提出上訴書狀，並
應敘述具體理由；其未敘述上訴理由者，應於上訴期間屆滿後
20日內向本院補提理由書（均須按他造當事人之人數附繕本）
「切勿逕送上級法院」。
中    華    民    國   100    年    12    月    29    日
                                      書記官  劉淑蓉
附錄本案論罪科刑之法條：
毒品危害防制條例第4條第1項、第2項、第6項
毒品危害防制條例第4條
製造、運輸、販賣第一級毒品者，處死刑或無期徒刑；處無期徒
刑者，得併科新臺幣 2 千萬元以下罰金。
製造、運輸、販賣第二級毒品者，處無期徒刑或 7 年以上有期
徒刑，得併科新臺幣 1 千萬元以下罰金。
製造、運輸、販賣第三級毒品者，處 5 年以上有期徒刑，得併
科新臺幣 7 百萬元以下罰金。
製造、運輸、販賣第四級毒品者，處 3 年以上 10 年以下有期
徒刑，得併科新臺幣 3 百萬元以下罰金。
製造、運輸、販賣專供製造或施用毒品之器具者，處 1 年以上
7 年以下有期徒刑，得併科新臺幣 1 百萬元以下罰金。
前五項之未遂犯罰之。
附表一：
┌──┬─────────────┬────────────────────────┐
│編號│品                      名│備                                            註│
├──┼─────────────┼────────────────────────┤
│ 1  │門號0000000000號行動電話（│共犯盧英傑所有，供犯販賣第二級毒品甲基安非他命│
│    │含SIM 卡1 枚）            │  、第一級毒品海洛因未遂犯行所用之物。          │
│    │                          │已扣案（見警卷(一)第58頁），無毒品危害防制條例第│
│    │                          │  19條第1 項「如全部或一部不能沒收時，追徵其價額│
│    │                          │  」之問題。                                    │
│    │                          │於系爭租屋處扣得（見警卷(一)第54至58頁）。      │
└──┴─────────────┴────────────────────────┘
附表二：
┌──┬─────┬──┬──┬──────────────────────────┐
│編號│品      名│數量│單位│備                                                註│
├──┼─────┼──┼──┼──────────────────────────┤
│ 1  │第二級毒品│2   │包  │第二級毒品甲基安非他命（取樣少量鑑驗用罄）。      │
│    │甲基安非他│    │    │含極微量第二級毒品甲基安非他命殘渣且未析離之外包裝│
│    │命        │    │    │  2 個，應併予沒收銷燬。                            │
│    │          │    │    │卷附高雄醫學大學附設中和紀念醫院檢驗報告1 份參照（│
│    │          │    │    │  見本院卷第107 頁；按：該檢驗報告上之檢體數量為3 包│
│    │          │    │    │  ，標示毛重共3.58公克，即在追緝途中扣得之毛重0.26公│
│    │          │    │    │  克〈見本院卷第104 、111 、112 頁〉＋在系爭租屋處扣│
│    │          │    │    │  得之毛重1.9 公克〈見本院卷第104 、111 、112 頁〉＋│
│    │          │    │    │  盧英傑託朱皇忠交付予黃國原未遂所扣得之毛重1.42公克│
│    │          │    │    │  〈見警卷(一)第38、69頁〉＝3.58公克；盧英傑因委託朱皇│
│    │          │    │    │  忠所交付之甲基安非他命，應於該犯行予以處置，自不得│
│    │          │    │    │  於本案宣告沒收銷燬，附此說明）。                  │
│    │          │    │    │在系爭租屋處及追緝途中各扣得1 包（見本院卷第104 頁│
│    │          │    │    │  ）。                                              │
├──┼─────┼──┼──┼──────────────────────────┤
│ 2  │第二級毒品│1   │包  │第二級毒品甲基安非他命（淨重0.081 公克，取樣少量鑑│
│    │甲基安非他│    │    │  驗用罄）。                                        │
│    │命        │    │    │含極微量第二級毒品甲基安非他命殘渣且未析離之外包裝│
│    │          │    │    │  1 個，應併予沒收銷燬。                            │
│    │          │    │    │卷附高雄醫學大學附設中和紀念醫院檢驗報告1 份參照（│
│    │          │    │    │  見本院卷第108 頁）。                              │
│    │          │    │    │在系爭租屋處或追緝途中扣得。                      │
├──┼─────┼──┼──┼──────────────────────────┤
│ 3  │第一級毒品│1   │包  │含第一級毒品海洛因、第三級毒品愷他命成分（淨重4.19│
│    │海洛因    │    │    │  公克，取樣0.05公克鑑驗用罄，驗餘淨重4.14公克）。  │
│    │          │    │    │含極微量第一級毒品海洛因殘渣且未析離之外包裝1 個，│
│    │          │    │    │  應併予沒收銷燬。                                  │
│    │          │    │    │卷附法務部調查局濫用藥物實驗室100 年3 月24日調科壹│
│    │          │    │    │  字第10023007380 號鑑定書1 份參照（見偵查卷(一)第42頁│
│    │          │    │    │  ）。                                              │
│    │          │    │    │於系爭租屋處扣得（見警卷(一)第54至57頁）。          │
└──┴─────┴──┴──┴──────────────────────────┘
附表三：
┌──┬─────┬──┬──┬──────────────────────────┐
│編號│品      名│數量│單位│備                                                註│
├──┼─────┼──┼──┼──────────────────────────┤
│ 1  │夾鏈袋    │1   │包  │共犯盧英傑所有，預備供分裝第一、二級毒品之用。    │
│    │          │    │    │在系爭租屋處扣得（見警卷(一)第54至57頁）。          │
├──┼─────┼──┼──┼──────────────────────────┤
│ 2  │電子磅秤  │1   │臺  │共犯盧英傑所有，預備供分裝、量秤第一、二級毒品之用│
│    │          │    │    │  。                                                │
│    │          │    │    │在系爭租屋處扣得（見警卷(一)第54至57頁）。          │
└──┴─────┴──┴──┴──────────────────────────┘
附表四：
┌──┬────┬─────────┬────────────────┬──────┐
│編號│聯絡時間│ 聯絡之對象及電話 │聯    絡    內    容    摘    要│備        註│
├──┼────┼─────────┼────────────────┼──────┤
│ 1  │100 年2 │朱皇忠            │李雅慧：喂。                    │見警卷(二)第9 │
│    │月8 日晚│（0000000000）    │朱皇忠：嘿。                    │頁、第9 頁背│
│    │上7 時13│李雅慧            │李雅慧：你說。                  │面          │
│    │分許    │（0000000000）    │朱皇忠：在嗎？                  │            │
│    │        │                  │李雅慧：有，你說沒關係。        │            │
│    │        │                  │朱皇忠：喔，你跟他說那個…四…  │            │
│    │        │                  │李雅慧：沒關係你說。            │            │
│    │        │                  │朱皇忠：四…五…分。            │            │
│    │        │                  │李雅慧：嗯。                    │            │
│    │        │                  │朱皇忠：四千五百分。            │            │
│    │        │                  │李雅慧：…（在笑）。            │            │
│    │        │                  │朱皇忠：嗯，這樣你聽懂嗎？      │            │
│    │        │                  │李雅慧：四十五啦，這樣四十五啦。│            │
│    │        │                  │朱皇忠：四十五啊？              │            │
│    │        │                  │李雅慧：嗯。                    │            │
│    │        │                  │朱皇忠：我跟他這樣說，他說他聽不│            │
│    │        │                  │        懂。                    │            │
│    │        │                  │李雅慧：是你亂說吧。            │            │
│    │        │                  │朱皇忠：…（在笑）。            │            │
│    │        │                  │李雅慧：好啦好啦，到了再打。    │            │
│    │        │                  │朱皇忠：好啦。                  │            │
├──┼────┼─────────┼────────────────┼──────┤
│ 2  │100 年2 │朱皇忠            │李雅慧：嗯？                    │見警卷(二)第9 │
│    │月8 日晚│（0000000000）    │朱皇忠：喂，我到了。            │頁背面      │
│    │上7 時37│李雅慧            │李雅慧：好。                    │            │
│    │分許    │（0000000000）    │                                │            │
└──┴────┴─────────┴────────────────┴──────┘
附表五：
┌──┬────┬─────────┬────────────────┬──────┐
│編號│聯絡時間│ 聯絡之對象及電話 │聯    絡    內    容    摘    要│備        註│
├──┼────┼─────────┼────────────────┼──────┤
│ 1  │100 年2 │賴義文            │盧英傑：誰啊？                  │見警卷(二)第10│
│    │月8 日晚│（0000000000）    │賴義文：文啊！                  │頁          │
│    │上10時7 │盧英傑            │盧英傑：嗯。                    │            │
│    │分許    │（0000000000）    │賴義文：我…喂。                │            │
│    │        │                  │盧英傑：怎樣？                  │            │
│    │        │                  │賴義文：我這種的。              │            │
│    │        │                  │盧英傑：哪一種？                │            │
│    │        │                  │賴義文：我本身那個啦！          │            │
│    │        │                  │盧英傑：我等一下再打給你啦，要等│            │
│    │        │                  │        啦，等下馬上好。        │            │
│    │        │                  │賴義文：沒啦，重點是我要問看是，│            │
│    │        │                  │        我之前不是有問過你一次？│            │
│    │        │                  │盧英傑：那個在探啦！            │            │
│    │        │                  │賴義文：不是，整個整個。        │            │
│    │        │                  │盧英傑：等下再說啦。            │            │
│    │        │                  │賴義文：快一點喔。              │            │
│    │        │                  │盧英傑：嗯。                    │            │
├──┼────┼─────────┼────────────────┼──────┤
│ 2  │100 年2 │賴義文            │盧英傑：喂。                    │見警卷(二)第10│
│    │月8 日晚│（0000000000）    │賴義文：喂。                    │頁          │
│    │上10時31│盧英傑            │盧英傑：你說怎樣？              │            │
│    │分許    │（0000000000）    │賴義文：整個啊！                │            │
│    │        │                  │盧英傑：嗯。                    │            │
│    │        │                  │賴義文：嗯啊，你之前不是跟我說2 │            │
│    │        │                  │        萬？                    │            │
│    │        │                  │盧英傑：什麼啊？                │            │
│    │        │                  │賴義文：你之前不是跟我說2 萬嗎？│            │
│    │        │                  │盧英傑：現在不知道呢，要問。    │            │
│    │        │                  │賴義文：你問看看，馬上給我消息，│            │
│    │        │                  │        人家在那撐著，找不到。  │            │
│    │        │                  │盧英傑：你說那個嗎？            │            │
│    │        │                  │賴義文：啊？                    │            │
│    │        │                  │盧英傑：戒指嗎？                │            │
│    │        │                  │賴義文：什麼手機？              │            │
│    │        │                  │盧英傑：像戒指這樣嗎？          │            │
│    │        │                  │賴義文：什麼像手機這樣？        │            │
│    │        │                  │盧英傑：好啦，我知道啦。        │            │
│    │        │                  │賴義文：你知道嗎？              │            │
│    │        │                  │盧英傑：我知道。                │            │
│    │        │                  │賴義文：我這種的，我本身的，我自│            │
│    │        │                  │        己在…。                │            │
│    │        │                  │盧英傑：好啦。                  │            │
│    │        │                  │賴義文：馬上給我消息。          │            │
│    │        │                  │盧英傑：好啊。                  │            │
│    │        │                  │賴義文：要可以比喔。            │            │
│    │        │                  │盧英傑：好啦。                  │            │
│    │        │                  │賴義文：好。                    │            │
├──┼────┼─────────┼────────────────┼──────┤
│ 3  │100 年2 │賴義文            │賴義文：喂。                    │見警卷(二)第11│
│    │月8 日晚│（0000000000）    │盧英傑：喂。                    │頁          │
│    │上10時34│盧英傑            │賴義文：喂。                    │            │
│    │分許    │（0000000000）    │盧英傑：二十三啦。              │            │
│    │        │                  │賴義文：啊？                    │            │
│    │        │                  │盧英傑：二十三。                │            │
│    │        │                  │賴義文：女生嗎？                │            │
│    │        │                  │盧英傑：嗯。                    │            │
│    │        │                  │賴義文：二十三？                │            │
│    │        │                  │盧英傑：嗯。                    │            │
│    │        │                  │賴義文：現在馬上有嗎？          │            │
│    │        │                  │盧英傑：有。                    │            │
│    │        │                  │賴義文：有，我馬上打喔，你等我消│            │
│    │        │                  │        息，你等我消息。        │            │
│    │        │                  │盧英傑：好。                    │            │
│    │        │                  │賴義文：我馬上打。              │            │
├──┼────┼─────────┼────────────────┼──────┤
│ 4  │100 年2 │賴義文            │李雅慧：喂。                    │見警卷(二)第10│
│    │月8 日晚│（0000000000）    │賴義文：小傑勒？                │頁背面、第11│
│    │上10時45│李雅慧            │李雅慧：啊？                    │頁          │
│    │分許    │（0000000000）    │賴義文：你跟他說阿文啊。        │            │
│    │        │                  │李雅慧：嗯，阿文？              │            │
│    │        │                  │賴義文：嗯啊。                  │            │
│    │        │                  │李雅慧：他說你要嗎？            │            │
│    │        │                  │賴義文：啊？                    │            │
│    │        │                  │李雅慧：他問說你要嗎？          │            │
│    │        │                  │賴義文：嗯啦，現在要跟他說啊。  │            │
│    │        │                  │李雅慧：喔，說～你說啊，你那麼兇│            │
│    │        │                  │        要做什麼。              │            │
│    │        │                  │賴義文：我哪有兇。              │            │
│    │        │                  │李雅慧：你很凶耶，你也不要這樣。│            │
│    │        │                  │賴義文：好…。                  │            │
│    │        │                  │李雅慧：你也不要這樣，我就說叫你│            │
│    │        │                  │        說了。                  │            │
│    │        │                  │賴義文：二十一、二十二會不會中啦│            │
│    │        │                  │        ？                      │            │
│    │        │                  │李雅慧：二十二？沒啦。          │            │
│    │        │                  │賴義文：二十二啦！              │            │
│    │        │                  │李雅慧：沒啦。                  │            │
│    │        │                  │賴義文：嗯。                    │            │
│    │        │                  │李雅慧：沒辦法，真的沒辦法啦。  │            │
│    │        │                  │賴義文：有喔？                  │            │
│    │        │                  │李雅慧：嗯啦。                  │            │
│    │        │                  │賴義文：喔！好啊！我等下打給你。│            │
├──┼────┼─────────┼────────────────┼──────┤
│ 5  │100 年2 │賴義文            │賴義文：過去了喔！              │見警卷(二)第10│
│    │月8 日晚│（0000000000）    │李雅慧：啊？                    │頁背面      │
│    │上10時49│李雅慧            │賴義文：要過去了。              │            │
│    │分許    │（0000000000）    │李雅慧：要過來啊？              │            │
│    │        │                  │賴義文：嗯。                    │            │
│    │        │                  │李雅慧：到再打。                │            │
│    │        │                  │賴義文：好。                    │            │
│    │        │                  │李雅慧：掰掰。                  │            │
├──┼────┼─────────┼────────────────┼──────┤
│ 6  │100 年2 │賴義文            │賴義文：喂。                    │見警卷(二)第10│
│    │月8 日晚│（0000000000）    │盧英傑：嗯。                    │頁背面      │
│    │上10時55│盧英傑            │賴義文：我要到了喔，快點喔，我載│            │
│    │分許    │（0000000000）    │        人，人家拿一拿就要馬上走│            │
│    │        │                  │        了。                    │            │
│    │        │                  │盧英傑：嗯。                    │            │
│    │        │                  │賴義文：喔，我到了喔。          │            │
├──┼────┼─────────┼────────────────┼──────┤
│ 7  │100 年2 │賴義文            │盧英傑：喂。                    │見警卷(二)第10│
│    │月8 日晚│（0000000000）    │賴義文：喂。                    │頁背面、第11│
│    │上11時許│盧英傑            │盧英傑：嗯。                    │頁背面      │
│    │        │（0000000000）    │賴義文：到了，到很久了。        │            │
│    │        │                  │盧英傑：人家就還沒到，你到了哪有│            │
│    │        │                  │        用啊。                  │            │
│    │        │                  │賴義文：有喔？                  │            │
│    │        │                  │盧英傑：還是你要先回去你家等啊？│            │
│    │        │                  │賴義文：沒啊，我現在都沒在那了。│            │
│    │        │                  │盧英傑：人家還沒到。            │            │
│    │        │                  │賴義文：人家到了。              │            │
│    │        │                  │盧英傑：什麼人到了啊？          │            │
│    │        │                  │賴義文：我就看到1 臺車擋在你家外│            │
│    │        │                  │        面。                    │            │
│    │        │                  │盧英傑：那不是啦，我外面我外面，│            │
│    │        │                  │        哪裡？                  │            │
│    │        │                  │賴義文：他會等很久嗎？          │            │
│    │        │                  │盧英傑：不會啦，他馬上到。      │            │
│    │        │                  │賴義文：好啦，我在這等他好了。  │            │
├──┼────┼─────────┼────────────────┼──────┤
│ 8  │100 年2 │賴義文            │賴義文：到了嗎？                │見警卷(二)第11│
│    │月8 日晚│（0000000000）    │盧英傑：還沒到，我就叫你們先回去│頁背面      │
│    │上11時13│盧英傑            │        等。                    │            │
│    │分許    │（0000000000）    │賴義文：好啦好啦。              │            │
│    │        │                  │盧英傑：好。                    │            │
├──┼────┼─────────┼────────────────┼──────┤
│ 9  │100 年2 │賴義文            │盧英傑：快要到了。              │見警卷(二)第11│
│    │月8 日晚│（0000000000）    │賴義文：嗯？                    │頁背面      │
│    │上11時33│盧英傑            │盧英傑：快到了。                │            │
│    │分許    │（0000000000）    │賴義文：還沒到喔？              │            │
│    │        │                  │盧英傑：快要到了。              │            │
│    │        │                  │賴義文：嗯。                    │            │
├──┼────┼─────────┼────────────────┼──────┤
│ 10 │100 年2 │賴義文            │李雅慧：喂。                    │見警卷(二)第12│
│    │月8 日晚│（0000000000）    │賴義文：喂。                    │頁          │
│    │上11時49│李雅慧            │李雅慧：他沒空，等一下。        │            │
│    │分許    │（0000000000）    │                                │            │
├──┼────┼─────────┼────────────────┼──────┤
│ 11 │100 年2 │賴義文            │賴義文：喂。                    │見警卷(二)第13│
│    │月9 日凌│（0000000000）    │李雅慧：喂。                    │頁          │
│    │晨0 時29│李雅慧            │賴義文：好了沒？                │            │
│    │分許    │（0000000000）    │李雅慧：好了沒？                │            │
│    │        │                  │賴義文：你問你大哥看看。        │            │
│    │        │                  │李雅慧：好啊，再等你呢。        │            │
│    │        │                  │賴義文：好啊，要過來了喔？      │            │
│    │        │                  │李雅慧：啊？                    │            │
│    │        │                  │賴義文：我過去喔。              │            │
│    │        │                  │李雅慧：你要過來…              │            │
│    │        │                  │賴義文：啊？                    │            │
│    │        │                  │李雅慧：騎慢點。                │            │
│    │        │                  │賴義文：什麼？                  │            │
│    │        │                  │李雅慧：你騎慢點。              │            │
│    │        │                  │賴義文：是好了沒啊？            │            │
│    │        │                  │李雅慧：我叫你路上小心點，那麼兇│            │
│    │        │                  │        做什麼。                │            │
│    │        │                  │賴義文：喔…                    │            │
│    │        │                  │李雅慧：掰。                    │            │
│    │        │                  │賴義文：好啊，我過去了。        │            │
├──┼────┼─────────┼────────────────┼──────┤
│ 12 │100 年2 │賴義文            │賴義文：喂。                    │見警卷(二)第13│
│    │月9 日凌│（0000000000）    │李雅慧：你到哪裡了？            │頁、第13頁背│
│    │晨0 時37│李雅慧            │賴義文：我現在在這個算…        │面          │
│    │分許    │（0000000000）    │李雅慧：算什麼？還沒出門喔？    │            │
│    │        │                  │賴義文：我在國中這邊而已。      │            │
│    │        │                  │李雅慧：國中那…那…快點，我們等│            │
│    │        │                  │        下要出去。              │            │
│    │        │                  │賴義文：好啊好啊。              │            │
│    │        │                  │李雅慧：好，再見。              │            │
├──┼────┼─────────┼────────────────┼──────┤
│ 13 │100 年2 │賴義文            │盧英傑：喂。                    │見警卷(二)第13│
│    │月9 日凌│（0000000000）    │賴義文：我3分鐘就到了。         │頁背面      │
│    │晨0 時45│盧英傑            │盧英傑：好好。                  │            │
│    │分許    │（0000000000）    │                                │            │
├──┼────┼─────────┼────────────────┼──────┤
│ 14 │100 年2 │賴義文            │盧英傑：喂。                    │見警卷(二)第13│
│    │月9 日凌│（0000000000）    │賴義文：怎樣？                  │頁背面      │
│    │晨0 時47│盧英傑            │盧英傑：怎樣？                  │            │
│    │分許    │（0000000000）    │賴義文：要出來了喔。            │            │
├──┼────┼─────────┼────────────────┼──────┤
│ 15 │100 年2 │賴義文            │盧英傑：喂。                    │見警卷(二)第13│
│    │月9 日凌│（0000000000）    │賴義文：喂，我在公共電話這。    │頁背面、第14│
│    │晨0 時48│盧英傑            │盧英傑：嗯。                    │頁          │
│    │分許    │（0000000000）    │賴義文：那臺紅色的。            │            │
│    │        │                  │盧英傑：紅色休旅車喔？          │            │
│    │        │                  │賴義文：不是，車子而已，汽車而已│            │
│    │        │                  │        ，紅色的。              │            │
│    │        │                  │盧英傑：前面那臺休旅車你看看好嗎│            │
│    │        │                  │        ？                      │            │
│    │        │                  │賴義文：什麼顏色的？你前面哪有休│            │
│    │        │                  │        旅車，有喔？哪有啊？你前│            │
│    │        │                  │        面哪有休旅車？          │            │
│    │        │                  │盧英傑：公共電話的前面。        │            │
│    │        │                  │賴義文：啊？前面哪有休旅車？    │            │
│    │        │                  │盧英傑：有啊！                  │            │
│    │        │                  │賴義文：我看看，我開去萬家鄉那方│            │
│    │        │                  │        面啦，哪裡？你說這邊這臺│            │
│    │        │                  │        紅色的喔？              │            │
│    │        │                  │盧英傑：嗯。                    │            │
│    │        │                  │賴義文：我看看，沒有，這裡面有人│            │
│    │        │                  │        嗎？我們開過去就好，我開│            │
│    │        │                  │        過去那邊…喂，我開去你那│            │
│    │        │                  │        邊。                    │            │
│    │        │                  │盧英傑：好啊。                  │            │
│    │        │                  │賴義文：你快點。                │            │
├──┼────┼─────────┼────────────────┼──────┤
│ 16 │100 年2 │賴義文            │盧英傑：喂。                    │見警卷(二)第14│
│    │月9 日凌│（0000000000）    │賴義文：我在你樓下。            │頁          │
│    │晨0 時50│盧英傑            │盧英傑：你在樓下喔？            │            │
│    │分許    │（0000000000）    │賴義文：嗯嗯。                  │            │
│    │        │                  │盧英傑：那臺…。                │            │
│    │        │                  │賴義文：啊？                    │            │
│    │        │                  │盧英傑：那臺三菱有人嗎？        │            │
│    │        │                  │賴義文：哪1 臺？                │            │
│    │        │                  │盧英傑：三菱啊！                │            │
│    │        │                  │賴義文：休旅車喔？              │            │
│    │        │                  │盧英傑：不是。                  │            │
│    │        │                  │賴義文：我啦，我在樓下啦。      │            │
│    │        │                  │盧英傑：我說那臺三菱。          │            │
│    │        │                  │賴義文：樓下啦。                │            │
└──┴────┴─────────┴────────────────┴──────┘
附表六：
┌─────────────────────────────────────────┐
│被告於100 年2 月9 日晚上9 時12分許在臺灣屏東地方法院檢察署之偵訊錄音錄影光碟勘驗結│
│果                                                                                │
├─────────────────────────────────────────┤
│問：男女朋友啦厚，你是否坦承有幫盧英傑販賣那個毒品？                              │
│答：有。                                                                          │
│問：什麼毒品？                                                                    │
│答：什麼毒品，K 他命。                                                            │
│問：K 他命還有咧？                                                                │
│答：還有安非他命。                                                                │
│問：K 他命、安非他命，海洛因咧？                                                  │
│答：海洛因，我沒有拿，沒有拿去給人家，我有知道有，這樣。                          │
│問：知道有。你有在賣？                                                            │
│答：沒有，我說我知道有這樣的東西，                                                │
│問：你知道他有在賣？                                                              │
│答：嗯。那我沒有拿過這樣的東西這樣。                                              │
│問：你有幫他賣過K 他命跟安非他命厚？                                              │
│答：（點頭）就…拿，拿給人家。                                                    │
│問：海洛因你幫他拿而已？                                                          │
│答：沒有，都是幫他拿的，可是我沒有拿過海洛因而已。                                │
│問：你幫他調貨？                                                                  │
│答：沒有，不是，拿給人家。                                                        │
│問：拿給人家，幫他轉給人家而已？                                                  │
│答：對啊。                                                                        │
│問：拿去樓下給人家。                                                              │
│問：是幫他拿去樓下交給人家厚？                                                    │
│答：（沉默）。                                                                    │
│……                                                                              │
│問：啊你說拿到樓下通常是什麼毒品？                                                │
│答：就這2 種，                                                                    │
│問：海洛因也有？                                                                  │
│答：海洛因是我說我知道有這種東西，但我沒有拿下去給人家。                          │
│問：你說賣給，你說10次左右，就是甲基安非他命、K 他命就是？                        │
│答：對。                                                                          │
│問：大約都幾次？                                                                  │
│答：大約都是幾次？                                                                │
│問：沒有啊，你說大約都10次嘛。                                                    │
│答：對，前後。                                                                    │
│問：10次的話，甲基安非他命幾次，K 他命多少次，大約？                              │
│答：我不會去算那麼多啊，因為他只有我看過的人他才會，就是還要再買，他才會叫我拿下去│
│    這樣子。差不多啦，因為他很少叫我拿下去。                                      │
│問：是幫他拿下去還是賣？                                                          │
│答：幫他拿下去。                                                                  │
│問：為什麼他自己不拿下去？                                                        │
│答：因為他沒空。                                                                  │
│……                                                                              │
│問：你有無拿毒品給賴義文、朱皇忠過，賣給他們過？                                  │
│答：有。                                                                          │
│問：有拿給他們過啦厚？                                                            │
│答：有。                                                                          │
│問：賴義文是昨天吧，昨天來拿，就是昨天要去。                                      │
│問：那朱皇忠咧？                                                                  │
│答：也是算昨天啦對。我昨天下午，反正我就見過他一次。                              │
│問：你有拿給賴義文跟朱皇忠啦厚？                                                  │
│答：對。                                                                          │
│問：賴義文跟朱皇忠就是？                                                          │
│答：嗯。可是昨天賴義文來就出事。是我跟英傑一起下去的。                            │
│問：我的意思是賴義文跟朱皇忠你拿給他們2 個幾次過？                                │
│答：我印象中就昨天阿（問：昨天那一次而已？）因為我跟他們不熟，我不會去記他們，但我│
│    對我對朱皇忠比較有印象，因為他比較特別，可是我就對他。                        │
│……                                                                              │
│（以上問者為檢察官許大偉，答者為被告）                                            │
└─────────────────────────────────────────┘
附表七：
┌──┬─────┬──┬──┬──────────────────────────┐
│編號│品      名│數量│單位│備                                                註│
├──┼─────┼──┼──┼──────────────────────────┤
│ 1  │第三級毒品│25  │包  │第三級毒品愷他命（淨重85.263公克）。              │
│    │愷他命    │    │    │卷附高雄醫學大學附設中和紀念醫院檢驗報告1 份參照（│
│    │          │    │    │  見本院卷第108 頁）。                              │
│    │          │    │    │與本案犯行無關之物。                              │
│    │          │    │    │在系爭租屋處及追緝途中扣得（見警卷(一)第54至57、60頁│
│    │          │    │    │  ；本院卷第104 頁）。                              │
├──┼─────┼──┼──┼──────────────────────────┤
│ 2  │K 盤      │4   │個  │與本案犯行無關之物。                              │
│    │          │    │    │在系爭租屋處扣得（見警卷(一)第54至57頁）。          │
├──┼─────┼──┼──┼──────────────────────────┤
│ 3  │吸食器    │2   │組  │與本案犯行無關之物。                              │
│    │          │    │    │在系爭租屋處扣得（見警卷(一)第54至57頁）。          │
├──┼─────┼──┼──┼──────────────────────────┤
│ 4  │分裝杓    │1   │支  │與本案犯行無關之物。                              │
│    │          │    │    │在系爭租屋處扣得（見警卷(一)第54至57頁）。          │
├──┼─────┼──┼──┼──────────────────────────┤
│ 5  │門號098112│1   │支  │與本案犯行無關之物。                              │
│    │8415號行動│    │    │在系爭租屋處扣得（見警卷(一)第54至57頁）。          │
│    │電話（含SI│    │    │                                                    │
│    │M 卡1 枚）│    │    │                                                    │
├──┼─────┼──┼──┼──────────────────────────┤
│ 6  │門號097629│1   │支  │與本案犯行無關之物。                              │
│    │9640號行動│    │    │在系爭租屋處扣得（見警卷(一)第54至58頁）。          │
│    │電話（含SI│    │    │                                                    │
│    │M 卡1 枚）│    │    │                                                    │
├──┼─────┼──┼──┼──────────────────────────┤
│ 7  │門號097618│1   │支  │與本案犯行無關之物。                              │
│    │9861號行動│    │    │在系爭租屋處扣得（見警卷(一)第54至58頁）。          │
│    │電話（含SI│    │    │                                                    │
│    │M 卡1 枚）│    │    │                                                    │
├──┼─────┼──┼──┼──────────────────────────┤
│ 8  │序號353626│1   │支  │與本案犯行無關之物。                              │
│    │000000000 │    │    │在系爭租屋處扣得（見警卷(一)第54至58頁）。          │
│    │號行動電話│    │    │                                                    │
├──┼─────┼──┼──┼──────────────────────────┤
│ 9  │序號354904│1   │支  │與本案犯行無關之物。                              │
│    │000000000 │    │    │在系爭租屋處扣得（見警卷(一)第54至59頁）。          │
│    │號行動電話│    │    │                                                    │
├──┼─────┼──┼──┼──────────────────────────┤
│ 10 │一粒眠    │84  │粒  │與本案犯行無關之物。                              │
│    │          │    │    │在追緝途中扣得（見警卷(一)第60頁；本院卷第104 頁）。│
├──┼─────┼──┼──┼──────────────────────────┤
│ 11 │電子磅秤  │1   │臺  │無證據證明為被告或共犯盧英傑所有。                │
│    │          │    │    │在追緝途中扣得（見警卷(一)第60頁；本院卷第104 頁）。│
├──┼─────┼──┼──┼──────────────────────────┤
│ 12 │槍械改造工│1   │組  │與本案犯行無關之物。                              │
│    │具        │    │    │在系爭租屋處扣得（見警卷(一)第54至57頁）。          │
├──┼─────┼──┼──┼──────────────────────────┤
│ 13 │改造90手槍│1   │枝  │與本案犯行無關之物。                              │
│    │（含彈匣）│    │    │在系爭租屋處扣得（見警卷(一)第54至57頁）。          │
├──┼─────┼──┼──┼──────────────────────────┤
│ 14 │90手槍彈  │3   │顆  │與本案犯行無關之物。                              │
│    │          │    │    │在系爭租屋處扣得（見警卷(一)第54至58頁）。          │
├──┼─────┼──┼──┼──────────────────────────┤
│ 15 │90手槍彈  │6   │顆  │與本案犯行無關之物。                              │
│    │          │    │    │在系爭租屋處扣得（見警卷(一)第54至58頁）。          │
├──┼─────┼──┼──┼──────────────────────────┤
│ 16 │改造散彈槍│1   │枝  │與本案犯行無關之物。                              │
│    │          │    │    │在系爭租屋處扣得（見警卷(一)第54至58頁）。          │
├──┼─────┼──┼──┼──────────────────────────┤
│ 17 │改造散彈槍│1   │枝  │與本案犯行無關之物。                              │
│    │槍管      │    │    │在系爭租屋處扣得（見警卷(一)第54至58頁）。          │
├──┼─────┼──┼──┼──────────────────────────┤
│ 18 │散彈槍子彈│3   │顆  │與本案犯行無關之物。                              │
│    │          │    │    │在系爭租屋處扣得（見警卷(一)第54至58頁）。          │
└──┴─────┴──┴──┴──────────────────────────┘